臺灣苗栗地方法院刑事判決　　　　　　　 96年度訴字第746號
公　訴　人　臺灣苗栗地方法院檢察署檢察官
被　　　告　甲○○
　　　　　　　　　　1號在押.
指定辯護人　本院公設辯護人　丁○○
上列被告因強盜案件，經檢察官提起公訴（96年度偵緝字第264
號），本院判決如下：
    主    文
甲○○共同犯攜帶兇器強盜罪，處有期徒刑玖年貳月。扣案門號
0000000000號行動電話（不含SIM 卡）壹支及未扣案之西瓜刀壹
支均沒收。
    事  實
一、甲○○曾於民國93、94年間在苗栗縣銅鑼鄉之苗勝公司服務
    ，擔任販售載運菸酒之業務，竟夥同丙○○（所犯加重強盜
    罪，業經起訴並經本院以96年度訴字第91號判處有期徒刑7
    年6 月，嗣經丙○○提起上訴，先經臺灣高等法院臺中分院
    以96年度上訴字第1711號駁回其上訴，復經最高法院以96年
    度台上字第5293號駁回其上訴確定，現正執行該案中）共同
    基於意圖為自己不法所有之犯意聯絡，於95年12月22日下午
    2 時33分許，由甲○○借用丙○○所有0000000000號行動電
    話，撥打苗勝公司業務員乙○○所有0000000000號電話，佯
    稱飲食店需供應客人香菸，欲向乙○○購買香菸，要求乙○○立即送貨至苗栗縣竹南鎮○○里○○鄰○○路「818 飲食店
    」等語。嗣乙○○依約於同日下午3 時20分許，駕駛車牌號
    碼4362─DW號自用小貨車到達該處，甲○○亦隨即駕駛車牌
    號碼2P─5741號自用小客車搭載丙○○至上址，先由丙○○
    趨前靠近上述小貨車駕駛座旁，要求乙○○一起至後車廂檢
    視察看香菸。而乙○○下車至後車廂並打開車廂門時，旋即
    即由甲○○蒙面自後方靠近，手持客觀上足供為兇器使用之
    西瓜刀（未扣案）抵著乙○○之腰部，要求乙○○上車並交
    出該小貨車之鑰匙未果，繼而甲○○與乙○○發生拉扯，甲○○並出手毆打乙○○頭臉部、背部等處，最後甲○○以強
    制力壓制乙○○，致使乙○○不能抗拒，而搶得乙○○斜背
    在肩上之布包1 個（內有乙○○所保管約新臺幣8 萬元貨款
    ，乙○○所有之金腳鍊、手機、健保卡、身份證、提款卡、
    印章等財物），並造成乙○○受有左眼眶周圍紅腫、背部挫
    傷約8 ×5 公分之傷勢，得手後，甲○○即迅速登上在一旁
    等候之丙○○所駕駛車牌號碼2P─5741號自用小客車逃逸。
    迄經警員據報後，調閱附近路口監視紀錄並循線查獲。
二、案經乙○○訴由苗栗縣警察局竹南分局報請臺灣苗栗地方法
    院檢察署檢察官偵查起訴。
    理  由
一、本件訊據被告甲○○固坦承其於93、94年間，曾在苗勝公司
    擔任業務員1 年，負責苗栗縣竹南鎮地區的業務，對於該地
    區○○路線，及苗勝公司如何訂貨及送貨的業務流程相當熟
    悉，車牌號碼2P─5741號自用小客車係其所有等事實。但其
    否認有強盜犯行，辯稱：「案發當天我沒有與丙○○在一起
    ，當天我是自己一個人，我是當天早上就借給丙○○車子，
    他借了車子後離開，我也離開了，他後來做了什麼事情，我
    也不知道，我不可能開自己的車子去搶劫。」等語。
二、惟查：
（一）證人即共同正犯丙○○於本院審理時結證稱：「（問：你
      現在是什麼案子執行？）強盜案。」、「（問：強盜案你
      是跟誰去搶的？）甲○○。」、「（問：甲○○有在現場
      嗎？）有，在我左後方。」、「（問：那天你們如何約定
      ？）我先去問號碼，甲○○借我的手機去打。」、「（問
      ：你去問誰的電話號碼？）被害人。」、「（問：你問誰
      可以知道被害人的電話號碼？）雜貨店，但是我已經忘記
      是哪個雜貨店了。」、、「（問：誰打電話給被害人的？
      ）甲○○借我的手機打給被害人的。」、「（問：當天為
      何都用你的手機？）他的手機沒有電了。」、、「（問：
      你在檢察官面前說甲○○打完電話說被害人是女的，他說
      要搶？）不是。」、「（問：提示96年度偵字第158 號偵
      卷卷附第61頁檢察官訊問筆錄第9 行開始，所以你事前就
      知道了？）是這樣子，但是我以為他在開玩笑。」、、「
      （問：那天打電話給被害人的電話？）0000000000。」、
      「（問：那天事後，你為何要換號碼？）我本來就有兩個
      號碼。」、「（問：為何你打給被害人以後，再換號碼？
      ）因為我怕被害人找我，所以換電話號碼。」、「（問：
      所以事實上你是事先知情，事中共犯，所以你才要換號碼
      ？）對。」、「（問：你是在哪裡被逮捕的？）台北中和
      市那邊。」、、「（問：你當時的交通工具？）甲○○的
      車子。」、「（問：怎麼會在你的身上？）發生事情時，
      我就開甲○○的車子走了，甲○○就沒有跟我在一起，他
      就自己跑掉了。」、、「（問：你們到案發現場有幾部車
      ？）1 部而已。」、「（問：甲○○如何離開？）我不知
      道。」、「（問：你們如何到現場？）甲○○開車，我坐
      旁邊。」、「（問：開離現場是誰的意思？）甲○○從側
      邊過來，叫我把車子開走，我就開走了，他就跑在我後面
      ，我也走了。」、「（問：你們一起去，而甲○○自己留
      在那裡，合理嗎？）事實就這樣發生的，你說不合理，你
      要去問甲○○，不要問我。」、「（問：甲○○有欠你工
      錢？）是的，6 、7 萬元還沒有給。」、「（問：當天你
      有沒有分到錢？）沒有。」、、「（問：甲○○打電話給
      被害人時，電話講了哪些話？）我只知道他要向被害人買
      香煙，其他的我不知道。」、「（問：甲○○在跟被害人
      扭打時，你是否有聽到什麼？）我聽到在吵架那樣子，內
      容我聽不清楚，我離他們有一段距離。」、「（問：你剛
      才說你有開甲○○的車子，這台車子的號碼是否是車牌號
      碼4362- ＤＷ號自用小貨車或是車牌號碼2 Ｐ-5741 號自
      用小客車？）英文字母我不知道，我知道有5741，是紅色
      喜美，兩門轎車。」、「（問：你剛才說甲○○有欠你6
      、7 萬元的工資，你會不會因為這樣的積怨而陷害甲○○
      ？）不會。」、「（問：當時下手實施強盜乙○○財物的
      人是否就是甲○○？）對。」、「（問：在這件強盜案中
      ，甲○○是否有參與？）有的。」、「（問：甲○○過來
      乙○○開的小貨車時，是否有蒙面？）有的。」、「（問
      ：甲○○有沒有拿刀子？）有，手拿西瓜刀。」、「（問
      ：你在檢察官偵訊時，你作證所述，是否實在？）實在。
      」、「（問：行搶的地點是在大馬路旁邊嗎？）對。」、
      「（問：那邊住家多不多？）那是半山腰。」、「（問：
      行搶當時人車多不多？）不多，因為那時候我已經走掉了
      ，我去車上，我只有看到1 台公車經過，其他的我沒有看
      到。」、「（問：那個地點是否算偏僻？）是的，是在竹
      南鎮的郊區，附近只有一家飲食店。」等語（參本院審卷
      96年12月12日審判筆錄第3 至11頁）。是由其上述證詞，
      可知其係證稱案發當天，由其詢問某家雜貨店得悉被害人
      乙○○的行動電話號碼為0000000000號，復由被告甲○○
      以其行動電話撥打被害人乙○○之行動電話，向被害人乙○○稱欲購買香菸。聯絡完畢，被告甲○○駕駛車牌號碼
      2P─5741號自用小客車附載其至竹南鎮○○里○○鄰○○路
      「818 飲食店」附近，該處位於半山腰人煙稀少。隨後由
      其下車向被害人乙○○表示欲察看香菸，嗣被害人乙○○
      下車至車後打開車廂之際，被告甲○○立即蒙面持西瓜刀
      1 支，自被害人乙○○身後將乙○○押住行搶。其於斯時
      立即回到前述自用小客車上，有聽到被告甲○○與被害人
      乙○○吵架的聲音，但聽不清楚內容。不久之後，被告甲○○自側邊過來，要求其將車輛開走，並自後方離開，其
      則自行駕車離去。被告甲○○雖積欠其工資6 、7 萬元，
      但其不會因此而誣陷被告甲○○等情。
（二）證人即被害人乙○○於本院審理時結證稱：「（問：這件
      事情案發之前是怎麼樣與妳聯絡的？）他打電話給我，說
      他是一家飲食店，叫我送貨上去，那時候下午3 點多，我
      要回公司了，我說明天送可不可以，他說不行，他說晚上
      要開店。」、「（問：你所謂的要回公司的意思？）要回
      公司結帳。」、、「（問：他跟你通了幾通電話？）他第
      1 通用無電話號碼顯示打給我，我那時候在一家網咖下貨
      ，我還跟網咖的大姐開玩笑說沒有顯示號碼是否要搶，後
      來對方就用1 支可以顯示號碼的電話打給我，就跟我約在
      山上。」、「（問：後來？）他說他要買香煙，他說晚上
      他的客人要買煙，他說他趕著要，要我馬上送過去。」、
      「（問：這家飲食店，你之前有做過生意嗎？）沒有。」
      、「（問：地點你如何知道的？）那個區域我在跑，那個
      地方我也蠻清楚的，剛開始上去時，就覺得不對勁，因為
      沒有人車。」、、「（問：後來你到了飲食店以後的情形
      ？）我車子停在門口，我在那邊等了5 到10分鐘，我的電
      話因為沒有繳錢，無法撥出去，我想等我朋友打電話給我
      時，我請他幫我轉達對方趕快來這邊拿貨。」、「（問：
      後來？）後來丙○○出現了，丙○○說他要去看一下他要
      賣什麼煙，我就開車子的後面，我開車門以後，我後面就
      有一個拿刀子的人站在我的後面，頂住我的背部，叫我上
      車廂，我的車子是廂型車，那是密閉式的車廂。」、「（
      問：你有上車廂嗎？）我說你要幹嘛，要我把車鑰匙給他
      ，我沒有給他，他就用搶的，但是我的鑰匙沒有被搶去，
      他就叫我上車廂，把車門關起來，他似乎是到我的駕駛座
      ，用螺絲起子要把電門撬開，把車開走，但是因為是新車
      ，他沒有辦法如願，因為那時候我在車廂內，我感覺到車
      子搖晃。」、「（問：車子在搖晃，你怎麼判斷對方是用
      螺絲起子撬電門？）因為車子搖晃一陣子以後，他又跑到
      車廂後面跟我要鑰匙，所以我判斷他有這樣做，因為他要
      搶貨，因為他之前在我們公司做過，他瞭解我們的作業方
      式及貨物的價錢。因為他後來跑到車廂後面有跟我講，我
      說如果我把鑰匙交給你的話，我要在公司作多久才還的完
      ，他說：『我知道你們公司有保險』。然後我還是不給他
      ，他就要搶我的包包。」、「（問：這個人的裝扮？）戴
      著黑色毛線帽，有露出眼睛及眉毛。他身上有穿著黑色外
      套。他第2 次來跟我要鑰匙時，手上有戴手套，他的身高
      跟我差不多，很壯。」、「（問：你當時憑著他的外貌可
      以判斷出他是誰嗎？）我在警察局作筆錄時，警察拿口卡
      片給我時，我一看就說是他，因為他的眼睛很特別。」、
      「（問：提示96年度偵字第158 號偵卷卷附第33頁被告口
      卡片，你講的口卡片是否是這份？）34頁的那張，那張有
      我的簽名。」、「（問：你所謂他露出眼睛及眉毛的範圍
      有多大？）可以看到整個眼睛及眉毛的全部，但是看不到
      鼻子、耳朵、額頭。」、、「（問：你與他對話的內容？
      ）他要我鑰匙交給他，他用台語一直跟我說就是叫我把鑰
      匙給他就對了。」、、「（問：你在檢察官作證時所述，
      是否實在？）實在。」、「（問：那家飲食店案發時，是
      否有在營業？）沒有，門關著。」、「（問：你之前有接
      過在你送貨途中跟你訂貨的電話嗎？）很多。」等語（參
      本院審卷96年12月12日審判筆錄第13至18頁）。
（三）證人即被害人乙○○於檢察官訊問時結證稱：「（問：何
      職？）苗勝公司的業務，送貨。」、、「（問：到小吃店
      時誰跟你談話？）丙○○，他走到我貨車駕駛座跟我說要
      看後面的香煙，我下車他跟我到後車廂看香煙，我打開車
      門後，另有1 個男子蒙面拿著刀子抵著我的腰部，他叫我
      上去後車廂，、、、，他又到後車廂要我交出鑰匙，我就
      跟他發生拉扯，從車內打到車外，他有將我壓制在地上，
      將我包包搶走，、、，期間不到5 分鐘。」、「（問：知
      否蒙面男子是誰？如何知道是甲○○？）後來監視器有拍
      到車子，知道車主是甲○○，看口卡片，他的眼睛與蒙面
      男子的眼睛相同。」、「（問：甲○○拿刀子抵住你背後
      時，丙○○何在？）他在我右後方，即甲○○的旁邊，當
      時丙○○並無說話。」、「（問：甲○○第2 次開車門時
      ，丙○○何在？）當時就沒看到他人。」、「（問：2P-5
      741 號車子距離你貨車多遠？）不到50公尺。」、「（問
      ：你包包內損失多少東西？）7 、8 萬貨款，及我的金飾
      、手機、證件。」、「（問：甲○○的身高？）比我身高
      168 公分還高。」、「（問：妳的包包是如何保管？）我
      是斜背，包包帶子後來拉扯中斷掉。」、「（問：拉扯中
      妳有無受傷？）他用手打我頭、臉、背部，有受傷。」、
      「（問：甲○○如何離開現場？）我被他打倒在地，抬頭
      一看，看到甲○○跑著上車，有聽到關車門的聲音，之後
      車子就跑掉了。」、「（問：如何確定上車的人是甲○○
      ？）我看到他穿黑色外套，好像是牛仔褲，即蒙面與我拉
      扯的人，所以確定是他。」（以上參96年度偵字第158 號
      卷第76至78頁）、「（問：能否確定在庭之被告『即甲○○』即搶妳之人？）可以確認就是搶我的人，因為他的眼
      睛濃眉大眼很明顯，看就知道是他。」（以上參96年度偵
      緝字第264號卷第54頁）等語。
（四）是由證人乙○○於偵查、審理時的證詞，衡酌證人丙○○
      之上述證詞，並參酌卷附為恭醫院診斷證明書（參96年度
      偵字第1583號卷第30頁）所示。可知證人乙○○於95年12
      月22日14時33分許，在回苗勝公司結帳途中，接獲被告甲○○以證人丙○○0000000000號行動電話，撥打其行動電
      話，告知證人乙○○其經營飲食店需供應客人香菸，欲向
      證人乙○○購買香菸，要求證人乙○○立即送貨至苗栗縣
      竹南鎮○○里○○鄰○○路「818 飲食店」等語。而證人乙○○旋即駕駛車牌號碼4362─DW號自用小貨車到達該處，
      證人丙○○向證人乙○○表示欲察看香菸，證人乙○○即
      至車後打車廂。斯時，被告甲○○蒙面持西瓜刀1 支抵住
      證人乙○○之後腰，要求證人乙○○交出鑰匙未果，立即
      將證人乙○○趕至車廂內並關上，復至駕駛座欲打開電門
      亦未果。被告甲○○再度至車廂後打開車廂，復要求證人
      乙○○交出鑰匙，但證人乙○○不同意。被告甲○○即出
      手毆打證人乙○○的頭部、臉部、背部，又將證人乙○○
      強押於地上，強扯證人乙○○斜背於肩上的包包（內有乙○○所保管約新臺幣8 萬元貨款，證人乙○○所有之金腳
      鍊、手機、健保卡、身份證等財物），並將之扯斷，使證
      人乙○○受有左眼眶周圍紅腫、背部挫傷約8 ×5 公分之
      傷勢。被告甲○○隨即在證人乙○○不能抗拒時，搶得證
      人乙○○的包包後，立刻跑至停於距現場約50公尺處之車
      牌號碼2P─5741號自用小客車上，由在該車上等候接應的
      證人丙○○，駕駛該車搭載其逃離現場，案發前後約5分
      鐘之光景等情。
（五）雖證人丙○○於偵查、審理時均證稱被告甲○○搶得乙○○的包包後，要求其駕車離開，被告甲○○自行離開該處
      ，並未上車等語。但查，依據證人乙○○上述證詞，可知
      證人乙○○確實看見搶其包包的被告甲○○打開上述自用
      小客車之車門，並有聽到關車門的聲音，該自用小客車立
      即離去等情，已如前述。再參酌證人丙○○證稱被告甲○○駕駛上述自用小客車搭載其至「818 飲食店」等情，準
      此，衡諸常情，被告甲○○強盜證人乙○○之包包後，為
      避免為警查獲，理應坐上前述自用小客車，迅即離開現場
      方為上策，焉有未坐上前述自用小客車，卻自行步行離開
      該處之理。因此，應以證人乙○○前述證詞為真實可採，
      證人丙○○此節證詞為虛，不能採信。而證人丙○○此節
      證詞雖不能採信，但不影響其對於上述案發過程證詞之憑
      信性，其除此節之外的證詞，與上述證據方法及資料相符
      ，仍堪採信，附此敘明。又證人乙○○於偵查、審理時證
      稱打電話向其購買香菸之人為丙○○等語，但衡諸其於審
      理時證稱其講完電話上山時，丙○○站在其車後，所以認
      為應該是丙○○打電話給其等語（參本院審卷96年12月12
      日審判筆錄第14頁）。由此可知證人乙○○係以當時案發
      的過程，推測係證人丙○○打電話向其訂購香菸，但此節
      推測是否屬實，容有疑問。且參酌證人丙○○與偵查、審
      理時均一致證稱係被告甲○○以上述行動電話向證人乙○○購買香菸等語，亦如前述。因此，就上述證據方法及資
      料判斷，應認證人丙○○此節證詞為真，證人乙○○以案
      發過程推斷證人丙○○打電話向其購買香菸乙節，應為誤
      認。但證人乙○○此節誤認，並不影響其對於上述案發過
      程證詞之憑信性，其除此節之外的證詞，與上述證據方法
      及資料相符，仍堪採信，附此敘明。
（六）雖被告甲○○以上述情詞為辯，但斟酌其於偵查時陳稱：
      「（問：95年12月22日當天有無工作？）沒有，當天早上
      我去丙○○他家，三灣及南庄的工作都做完了，、、」等
      語（參96年度偵緝字第264 號卷第54頁）。其於本院96年
      11月9 日訊問時陳稱：案發當日沒有與丙○○在一起，當
      天是自己1 個人等語（參本院審卷96年11月9 日訊問筆錄
      第2 頁）。是由其上述陳述，可知其係陳稱案發當日沒有
      工作，自己1 人，未與他人在一起等情。則其並無法提出
      不在場證明，實可認定。且衡諸證人丙○○、乙○○的上
      證詞，可以得悉被告甲○○確為案發當時與證人丙○○一
      同到現場，並蒙面持西瓜刀強盜證人乙○○包包之人，已
      如前述，是其上述辯解不實，不能採信。至其辯稱其不可
      能愚笨到開自己的車去搶劫等語，然就刑事案件的發生過
      程觀察，駕駛自己或親友之交通工具犯案者，所在多有，
      或因犯案前未經深思熟慮，或因急需金錢財物花用而挺而
      走險等原因不一而足，其此節辯解，亦無從動搖證人乙○○、丙○○證詞的可信性，足認其上述辯解為避重就輕之
      詞，委無足採。
（七）至辯護人認證人乙○○在警員訊問之前，並不能確認強盜
      其包包之人為何人，而警員提示之被告甲○○口卡片，係
      被告甲○○於81年換照時的照片，照片模糊，且與案發當
      時相距已久，證人乙○○實無法指認強盜包包之人為何人
      ，其指認被告甲○○為犯案之人有瑕疵。但查，依據證人
      乙○○之上述證詞，可知強盜其包包之人，雖有蒙面，但
      可看見該人眼睛及眉毛的全部，此人眼睛很特別等情，已
      如前述。再觀諸96度偵字第158 號卷第34頁所附之被告甲○○照片影本所示，實可看出被告甲○○確係濃眉大眼，
      並無模糊不清的情形，復與證人乙○○之證詞相符。復參
      酌證人丙○○於偵查、審理時，均明確證稱被告甲○○即
      係於案發當時蒙面持刀強盜證人乙○○之人，亦如前述，
      綜合上情，可知辯護人此節辯護意旨，容有誤會，尚不能
      作為對被告甲○○有利之認定。
（八）綜上，被告甲○○與丙○○共謀強盜被害人乙○○的財物
      ，但因被告甲○○曾於苗勝公司擔任業務員，被告甲○○
      為避免被證人乙○○認出，才以蒙面的方式犯案。再因被
      告甲○○曾於苗勝公司擔任業務員之工作，負責竹南鎮地
      區的送貨業務，對於該地區的地形、地貌、交通動線，及
      苗勝公司訂貨、送貨流程，暨是否有投保等情知之甚詳，
      乃以上述方式，選擇人煙稀少，地處偏僻的「818 飲食店
      」作為犯案地點，而與證人丙○○強盜女性業務員即被害
      人乙○○之財物。其上述辯解，均為臨訟卸責之詞，不足
      為採。此外，復有丙○○所有之0000000000號行動電話及
      案發時共同正犯丙○○所穿著之黑色外套、深藍色襯衫、
      黑色西裝褲各1 件、黑色運動鞋1 雙扣案可佐，又有被害
      人乙○○門號0000000000號行動電話之通聯紀錄表1 份、
      保興宮前路口監視器所拍攝被告駕駛車號2P-5 741號車輛
      逃逸之照片1 張，及為恭紀念醫院出具之告訴人診斷證明
      書1 紙、本院以96年度訴字第91號、臺灣高等法院臺中分
      院96年度上訴字第1711號刑事判決各1 份附卷可稽。
      本件事證明確，被告上述加重強盜犯行，洵堪認定。
三、查西瓜刀之刀鋒銳利，在客觀上對人之生命、身體具有危險
    性，自足資當兇器使用，被告甲○○持之以犯強盜罪，核其
    所為，係犯刑法第330 條第1 項之加重強盜罪（即犯強盜罪
    而有刑法第321 條第1 項第3 款攜帶兇器之情形）。被告與
    丙○○間就上揭加重強盜犯行，具有犯意聯絡及行為分擔，
    均為共同正犯。爰審酌被告曾有違反商標法之犯罪前科（未
    構成累犯），此有臺灣高等法院被告前案紀錄表1 份在卷可
    按，顯見被告素行不佳，及被告年輕力壯，竟不思以正常工
    作謀生掙取金錢，而將被害人乙○○誘出後，以持刀及毆打
    被害人之方式，對被害人洗劫財物，其行徑對被害人除造成
    財產上之損害外，其對被害人造成之強大精神壓抑及心理恐
    懼，更非短日可平復，被告之行為影響社會治安至深且鉅，
    實不可取。再徵諸被告犯後否認犯行，犯後態度不佳等一切
    情狀，量處如主文所示之刑，以示儆懲。至扣案之門號0000
    000000行動電話1 支（不含其內之SIM 卡，因依國內電信公
    司之一般定型化契約之約定，係使用者向電信業者申請租用
    而僅取得其使用權，該等SIM 卡之所有權乃屬各電信公司所
    有，並非申請使用者所有，持用人僅取得使用權），為共同
    正犯丙○○所有，由被告撥打給被害人之行動電話，以佯稱
    向被害人購買香菸為由，將被害人誘出後加以強盜之物，堪
    認係供本件加重強盜犯行聯絡用之工具，自屬供本件犯罪所
    用工具無訛，應依刑法第38條第1 項第2 款之規定予以宣告
    沒收。上開西瓜刀1 支，雖未扣案，惟既係被告持以供犯上
    揭加重強盜罪之工具，客觀上既不能證明業已滅失，揆諸上
    揭說明，應依刑法第38條第1 項第2 款之規定予以宣告沒收
    。至其餘扣案之共同正犯丙○○於案發時所穿著之衣物（黑
    色外套1 件、深藍色襯衫1 件、黑色西裝褲1 件及黑色運動
    鞋1 雙），雖係共同正犯丙○○參與本件加重強盜犯行之證
    據，然核其性質，尚與刑法第38條第1 項規定沒收之要件不
    合，爰不予宣告沒收，併此敘明。
據上論斷，應依刑事訴訟法第299 條第1 項前段，刑法第28條、
第330 條第1 項、第38條第1 項第2 款，判決如主文。
本案經檢察官陳佞如到庭執行職務。
中　　華　　民　　國　　96　　年　　12　　月　　26　　日
　　　　　　　刑事第三庭  審判長法　官  柳章峰
                                法  官  羅貞元
                                法  官  呂曾達
以上正本證明與原本無異。
如不服本判決，應於判決送達後10日內向本院提出上訴狀（應抄
附繕本），其未敘述上訴理由者，應於上訴期間屆滿後20日內補
提理由書狀於本院，上訴於臺灣高等法院臺中分院。告訴人或被
害人如對於本判決不服者，應具備理由請求檢察官上訴，其上訴
期間之計算係以檢察官收受判決正本之日期為準。
                                書記官  許千士
中　　華　　民　　國　　96　　年　　12　　月　　27　　日
附錄本案論罪科刑法條全文：
刑法第330條第1項。
中華民國刑法第330條
（加重強盜罪）
犯強盜罪而有第 321 條第 1 項各款情形之一者，處 7 年以上有
期徒刑。
前項之未遂犯罰之。
